【裁判字號】    89,易,2548
【裁判日期】    890811
【裁判案由】    傷害
【裁判全文】
臺灣高雄地方法院刑事判決                        八十九年度易字第二五四八號
    公  訴  人  臺灣高雄地方法院檢察署檢察官
    被      告  乙○○
右列被告因傷害案件，經檢察官提起公訴（八十九年度調偵字第一四四號），本院判
決如左：
    主  文
乙○○傷害人之身體，處有期徒刑參月，如易科罰金，以參佰元折算壹日。
    事  實
一、乙○○於民國八十九年三月二十七日下午七時許，在高雄市左營區合群新村九號
    其住處附近，因乙○○住處房屋地板整修干擾鄰居即高雄市左營區合群新村十號
    甲○○住處安寧，因而發生爭執，乙○○竟基於普通傷害之犯意，徒手毆打甲○
    ○，造成甲○○因而受有「右眼球結膜下挫傷充血、右眼眶下３Ⅹ３挫傷青腫瘀
    血、右瞼頰４Ⅹ２挫傷青腫瘀血、右後顱頂３Ⅹ３挫傷瘀腫、右手背３Ⅹ３挫傷
    瘀腫及後背１０Ⅹ６挫傷腫脹」等之傷害。
二、案經甲○○訴請台灣高雄地方法院檢察署檢察官偵查起訴。
    理  由
一、右揭事實，業據被告乙○○於偵、審中坦承不諱，核與告訴人甲○○指述之情節
    大致相符，並有驗傷診斷書乙紙附卷可稽。職是，本件事證已臻明確，被告傷害
    犯行，應堪認定。又告訴人甲○○所受傷害，係被告一人所為或被告夥同五、六
    名不詳姓名之成年男子共同所為，告訴人與被告各執一詞，據被告於本院調查、
    審理程序中供稱：其他五、六人有的是在拉開我們二人，有的是在觀看，僅伊出
    手毆打告訴人等語，且觀之驗傷診斷書，告訴人雖受有多處傷害，惟被告因上開
    糾紛，已先與告訴人甲○○之兄發生爭執，又見告訴人甲○○前來，始毆打告訴
    人，此為告訴人及被告所是認，是被告情緒係處於相當激憤中，因而對告訴人施
    以如此程度之傷害，從而，尚難據告訴人受有多處傷害，即認定告訴人所受傷害
    ，係被告與其他五、六人共同傷害犯行所致；此外，亦無其他積極證據足資證明
    該不詳姓名之成年男子五、六人有共同傷害之犯行，是難僅憑告訴人於偵查中之
    片面指訴，即遽認有此共同毆打之情事，附此敘明。
二、核被告乙○○所為，係犯刑法第二百七十七條第一項之普通傷害罪。爰審酌被告
    與告訴人係鄰居，且被告亦明知告訴人精神異於常人，此據被告供陳在卷，因上
    開細故糾紛，而萌傷害之動機，並造成告訴人受有多處傷害，被告之品行、傷害
    之手段，及犯後態度等一切情狀，量處如主文所示之刑，並諭知易科罰金之折算
    標準，以資懲儆。
據上論斷，應依刑事訴訟法第二百九十九條第一項前段、刑法第二百七十七條第一項
、第四十一條、罰金罰鍰提高標準條例第一條前段、第二條，判決如主文。
本案經檢察官陳宗吟到庭執行職務。
中      華      民      國      八十九    年      八    月      十一    日
                                  臺灣高雄地方法院刑事第六庭
                                      審判長法  官  趙家光
                                            法  官  洪碩垣
                                            法  官  洪榮家
右正本證明與原本無異。
如不服本判決，應於判決送達後十日內，向本院提出上訴狀。
                                            書記官  黃中旗
中      華      民      國      八十九    年      八    月       十一   日
附錄本案論罪科刑法條全文：
刑法第二百七十七條第一項：
  傷害人之身體或健康者，處三年以下有期徒刑、拘役或一千元以下罰金。


司法院資訊處製作；財團法人民間司法改革基金會備份。
